臺灣臺中地方法院刑事判決　　　　　　　　　　　　九十三年度交訴字第一二號
　　公　訴　人　臺灣臺中地方法院檢察署檢察官
　　被　　　告　乙○○
右列被告因過失致人於死案件，經檢察官提起公訴（九十三年度偵字第一四０九二號
），本院合議庭裁定進行簡式審判程序，判決如左：
    主  文
乙○○從事業務之人，因業務上之過失致人於死，處有期徒刑壹年貳月。
    犯罪事實
一、乙○○受僱於晟筌實業有限公司（以下簡稱晟筌公司），擔任生產及進出貨管理
    職務，並駕駛其所有之堆高機搬運該公司貨櫃、貨物，為從事駕駛、搬運業務之
    人。嗣於民國九十三年七月十五日十五時四十三分許，乙○○友人甲○○所駕之
    鏟土機因故陷在台中縣霧峰鄉○○村○○路四六六號前之田土內無法動彈，便央
    請乙○○駕駛上開堆高機至現場，以車尾勾掛鐵鍊加鋼索之方式，橫越五福路由
    東向西拖拉上開鏟土機至路邊。詎乙○○本應注意故障車輛應以救濟車或適當車
    輛牽引，牽引裝置應牢固，牽引車前端，故障車後端及牽引裝置應懸掛危險標識
    ，而依當時情況又無不能注意之情事，竟疏未注意及此，未在五福路四六六號路
    段前後二端豎立或懸掛危險標識，以警示往來人車。適逢張美祝騎乘車號ＩＮＶ
    ˍ六七七號重型機車沿五福路由南往北方向行進，途經上開路段時，因而遭橫跨
    五福路之鋼索絆倒，於人車倒地後，受有頭頸部外傷併內出血傷等傷害；旋經送
    醫急救後，張美祝仍於同日十六時三十八分許不治死亡。
二、案經台中縣警察局霧峰分局報請台灣台中地方法院檢察署檢察官相驗後自動檢舉
    偵查起訴。
    理  由
一、右開犯罪事實，訊據被告乙○○均坦承不諱，核與現場目擊證人甲○○於警詢及
    偵查中所供情節相符，並有道路交通事故調查表（一）、（二）各乙紙、現場及
    車輛照片十紙等在卷可資佐證，被害人張美祝確因本件車禍受傷死亡，亦經臺灣
    臺中地方法院檢察署檢察官督同法醫師相驗明確，製有相驗屍體證明書、驗斷書
    及勘驗筆錄等在卷可憑。
二、按故障車輛應以救濟車或適當車輛牽引，牽引裝置應牢固，牽引車前端，故障車
    後端及牽引裝置應懸掛危險標識；任何人不得利用道路放置足以妨礙交通之物品
    、不得利用道路為工作場所，道路交通安全規則第八十五條、第一百四十條第一
    、三款分別定有明文。被告以駕駛堆高機搬運貨物為業，其對堆高機是否足以勝
    任將陷在田裡之鏟土機牽引出來拉至路面之工作及此工作所需使用之工具、所費
    之時間、影響所及之空間多大，是否會影響道路之行車安全，自應知所評估。若
    會影響到行車安全，自應先為妥善之預防措施後再來進行。而依證人甲○○於警
    詢中所言「請堆高機將鏟土機拉起，在拉的時候堆高機越拉越到路中間」等語，
    足見工作之過程中會佔用到路面且牽引用的鐵鍊和鋼索亦可能因此橫在路面而妨
    礙交通。被告在工作前自應注意在其工作區○○○○○路四六六號路段前後二端
    豎立或懸掛危險標識，以警示往來人車，或請人指揮促使車道上行駛之車輛避讓
    ，以避免危險之發生，且無不能注意之情形，其竟於未採任何預防措施之情形下
    ，即在道路上實施以堆高機牽引鏟土機之工作。適逢張美祝騎乘車號ＩＮＶˍ六
    七七號重型機車沿五福路由南往北方向行進，途經上開路段時，因而遭橫跨路上
    之鋼索絆倒。被告乙○○對自己所造成之道路障礙之行為，本負有防止因此發生
    危險之義務，且並無不能注意防止之情形，其竟疏於防範，以致肇事，被告之行
    為自有過失，況本件經送台灣省台中縣區車輛行車事故鑑定委員會鑑定結果，亦
    認「乙○○與甲○○兩人均未請人指揮促使車道上行駛中車輛避讓，未顧慮車道
    上行駛中車輛之安全，正拖拉造成鋼索橫於狹路車道時造成駛至由張美祝駕駛之
    重機車防範不及，張美祝頭頸部碰及該橫置於車道之鋼索而摔倒，乙○○及甲○
    ○均有肇事責任，同為肇事原因。張美祝駕駛重機車屬不易防範，無肇事因素」
    ，有該委員會之覆函在卷可稽，益證被告之行為有過失，而被告之過失行為與被
    害人之死亡間具有相當因果關係，被告之犯行洵堪認定。
三、被告乙○○受僱於晟筌公司，擔任生產及進出貨管理職務，並駕駛其所有之堆高
    機搬運該公司貨櫃、貨物，業據其陳明在卷，為從事駕駛、搬運業務之人，其於
    執行業務中肇事致人於死，核被告所為係犯刑法第二百七十六條第二項之罪，被
    告於肇事後犯罪未發覺前，即委由甲○○報案，有警詢筆錄及台中縣警察局霧峰
    分局處理相驗案件初步調查報告暨報驗書所載報案人為「甲○○」在卷可稽，並
    接受裁判，應依法減輕其刑。爰審酌被告之過失程度、被告肇事後態度、及肇事
    後被告尚未與被害人家屬達成民事和解等一切情狀，量處如主文所示之刑，以資
    懲儆。
據上論斷，應依刑事訴訟法第二百七十三條之一第一項、第二百九十九條第一項前段
、刑法第二百七十六條第二項、第六十二條前段，罰金罰鍰提高標準條例第一條前段
，判決如主文。
本案經檢察官丙○○到庭執行職務。
中      華      民      國       九十四      年      二     月    二    日
                              台灣台中地方法院交通法庭
                                        法  官  王  靜  秋
右正本證明與原本無異。
如不服本判決，應於送達後十日內向本院提出上訴狀（須附繕本），上訴於台灣高等
法院台中分院。
                                        書記官
中      華      民      國      九十四      年     二     月    三    日
附錄論罪科刑法條
刑法第二百七十六條第一項
    因過失致人於死者，處二年以下有期徒刑、拘役或二千元以下罰金。
刑法第二百七十六條第二項
    從事業務之人，因業務上之過失犯前項之罪者，處五年以下有期徒刑或拘役，得
    併科三千元以下罰金。
